---
title: "Utrzymanie maszyn w funkcjonowaniu magazynu"
execute:
  echo: false
  warning: false
embed-resources: true
---

```{r}
library(tidyverse)
library(ggcorrplot)
library(gridExtra)

load("data/model_data.rda")
load("plots/eda_f.rda")
load("plots/eda_p.rda")
load("plots/eda_con.rda")
load("plots/pdp_plots.rda")
load("model_summary_table.rda")
```

## Zrozumienie danych

Wybrane przez nas zadanie analityczne dotyczy predykcji uszkodzenia maszyn magazynowych oraz analizy wrażliwości wybranych modeli.

Opracowywany zbiór danych zawiera następujące zmienne

-   UID - unikalny identyfikator

-   Product_ID - Numer seryjny produktu

-   Type - wariant jakościowy produktu

-   Air_temperature - temperatura powietrza w magazynie

-   Process_temperature - temperatura maszyny

-   Rotational_speed - częstotliwość obrotowa

-   Torque - moment obrotowy

-   Tool_wear - czas pracy w minutach danego narzędzia

-   Machine_failure - czy wystąpiła usterka

Oraz wyszczególnione powody usterek:

-   TWF - tool wear failure - szkoda powstała w wyniku zużycia narzędzia

-   HDF - heat dissipation failure - szkoda powstała w wyniku dyssypacji ciepła

-   PWF - power failure - usterka z powodów energetycznych

-   OSF - overstrain failure - przeciążenie maszyny

-   RNF - random failures - losowe uszkodzenia

```{r}
model.matrix(~0+., data=model_data[,-c(1:2)]) %>% 
  cor(use="pairwise.complete.obs") %>% 
  ggcorrplot(show.diag=FALSE, type="lower", lab=TRUE, lab_size=2)
```

Z macierzy korelacji widać, że ustreki maszy skorelowane są z poszczególnymi typami problemów funkcjonowania, lecz co ciekawe losowe usterki nie mają żadnego wpływu na pracę maszyn.

Pozostałe silne korelacje również są przewidywalne tj. temperatura powietrza z temperaturą procesu oraz częstotliwość obrotowa z momentem obrotowym.

```{r}
grid.arrange(p1,p2,ncol=1)
```

Wykres rozkładu temperatur w przypadku powietrza sugeruje platokurtyczność oraz wykres dla usterek maszyn ma widoczną dwumodalność z częstszym występowaniem w wyższych zakresach. Podobne zjawisko można zaobserwować dla temperatury procesu, lecz kurtoza bliższa jest rozkładu normalnego dzięki czemu dla rozkładu w których występowały usterki uwydacznia się lewostronna asymetria. Możliwe że konieczne będzie transformowanie zmiennych dla lepszych rezultatów.

```{r}
grid.arrange(p3,p4,ncol=1)
```

Rozkłady częstotliwości obrotowej niezależnie od występowania usterki maszyny kształtem przypominają rozkład $\chi^2$ ze względu na bardzo silną asymetrię prawostronną. Natomiast w przypadku momentu obrotowego dla braku usterki rozkład kształtem przypomina dzwon Gaussa ze średnią 40. Powyżej tej wartości w rozkładzie obserwacji, gdzie wystąpiła usterka widać nagły wzrost częstości występowania uszkodzeń.

```{r}
grid.arrange(p5,p6,ncol=1)
```

Rozkład zużycia narzędzia do dwusetnej minuty jest jednostajny, natomiast powyżej tej wartości następuje gwałtowny wzrost częstotliwości występowania usterek, pozwala to podejrzewać że jest to istotna zmienna w kontekście utrzymania maszyn.

Dodatkowo widać bardzo silne niezbalansowanie klas w przypadku usterek, będzie to wymagało uwzględnienia w przypadku budowania modeli uczenia maszynowego, szczególnie że jest to zmienna która będzie przewidywana i dookoła której prowadzona będzie optymalizacja.

```{r fig.width = 20, fig.height = 8}
grid.arrange(con1,con2,ncol=2)
```

Na powyższych wykresach widać zależność pomiędzy zmiennymi ciągłymi zaobserwowaną na macierzy korelacji.

```{r}
f1
```

Najczęściej występującym typem usterki jest ta powstała w wyniku dyssypacji ciepła, drugim najczęstszym powodem wystąpienia usterek jest przeciążenie maszyny w nieznacznie mniejszej ilości przypadków jest to usterka z przyczyn energetycznych. Znacząco rzedziej występującym czynnikiem jest zużycie narzędzia, najrzadziej występujacą przyczyną są losowe uszkodzenia.

## Budowa modeli uczenia maszynowego

Ze względu na silne niezrównoważenie klas zaobserwowane w części eksploracyjnej zdecydowaliśmy się na zastosowanie metody upsamplingu w technice SMOTE (Synthetic Minority Oversampling Technique) chcąc uniknąć zjawiska nadmiernego dopasowania przy jednoczesnym zachowaniu jakości predykcji.

Modele uczenia maszynowego zbudowane na cele zadania:

-   *Random Forest*

-   *Decision Tree*

-   *Support Vector Machines*

-   *K-Nearest Neighbors*

-   *Bagging*

-   *XGBoost*

-   *Naive Bayesian*

-   *Logistic Regression*

Istotnym celem budowy powyższych modeli jest jak najlepsza jakość predykcyjna.
Jest ona potrzebna do poprawnego wnioskowania podczas analizy wrażliwości - w końcu, czy moglibyśmy zaufać takiej analizie bez zbudowania bardzo dobrego modelu?
Uznajemy, że w logistyce bardzo ważna jest sprawność maszyn i celem nadrzędnym jest maksymalizacja specificity, co sprawi, że jeśli nasza predykcja będzie się mylić to będzie to robić częściej w taki sposób, że będziemy obawiać się usterki, mimo że ona się nie wydarzy, za to będzie niewiele przypadków, gdzie umknie nam zagrożenie.
Uchronienie maszyny przed zepsuciem nie tylko sprawia, że oszczędzimy pieniądze na naprawie, ale również magazyn będzie bardziej efektywny, ponieważ nie stracimy ważnego narzędzia na czas naprawy.

Dostroiliśmy hiperparametry modeli korzystając z walidacji krzyżowej, przeszukiwania siatki latin hypercube oraz optymalizując wyniki modelu pod względem specificity.
Miary dopasowania dla wyżej wymienionych modeli wyglądają następująco:

```{r}
summary_table %>% 
  flextable::flextable()
```

Krzywe AUC-ROC

```{r}
curve <- readRDS("plots/curve.rds")
curve
```

Do analizy wrażliwości wybraliśmy Random Forest ze względu na dobry wynik AUC-ROC, Decision Tree ze względu na najlepszy wynik specificity oraz Support Vector Machines i XGBoost ze względu na drugi oraz trzeci wynik ze względu na AUC-ROC i specificity.

## Analiza wrażliwości

```{r fig.height=9.5}
readRDS("plots/vip_plot.rds")
```

W przypadku trzech z czterech wybranych modeli do analizy wrażliwości ważność czynników kształtujących predykcje pokrywa się ze sobą.
Należą do nich:

-   Tool wear - zużycie narzędzia

-   Torque - moment obrotowy

-   Rotational speed - częstotliwość obrotowa

-   Air temperature - temperatura powietrza

W przypadku lasu losowego oraz SVM ważność jest rozłożona w przybliżeniu równomiernie, natomiast drzewo decyzyjne kładzie większy nacisk przy dokonywaniu predykcji na zużyciu narzędzia.

Od wyżej wymienionych modeli nieco różni się XGBoost. W jego przypadku istotne są tylko trzy pierwsze predyktory pomiędzy którymi ważność jest rozłożona równomiernie.

Dzięki wykorzystaniu Partial Dependencies Profiles możemy stwierdzić jak dokładnie wpływa wartość zmiennych niezależnych na otrzymywane wyniki, jest to technika szczególnie istotna w anzlizie gdyż działa w metodologi "Model-agnostic".

```{r fig.height=8, fig.width=9}
#| layout-ncol: 2
pdp1
pdp2
```

Wpływ częstotliwości rotacyjnej został uchwycony przez wszystkie modele, najgorzej przez las losowy obniżając o ponad połowę prawdopodobieństwo wystąpienia usterki dla niskich zakresów częstotliwości. Najbezpieczniejszy zakres dla pracy maszyny to 1300-2200 rpm, dodatkowo należy podejrzewać że jest to zależność kwadratowa co najsilniej uchwycone jest przez SVM oraz częściowo prze XGBoost, przewidując wyższe ryzyko wystąpienia usterki w zakresie częstotliwości powyżej 2200 rpm.

Zależność zużycia narzędzia jest uchwycona w ten sam sposób dla wszystkich modeli. Do 200 minuty prawdopobieństwo wystąpienia usterki jest liniowe oraz na bardzo niskim poziomie (poza XGBostem w okolicach 5%), natomiast po przekroczeniu tego czasu użytkowania prawdopodobieństwo uszkodzenia gwałtwonie rośnie.

```{r fig.height=8, fig.width=9}
#| layout-ncol: 2
pdp3
pdp4
```

Moment obrotowy ze względu na stosunkowo silną korelację z częstotliowścią obrotową równiez charakteryzuje się kwadratową zależnością uchwyconą przez wszystkich kandydatów. Optymalny zakres pracy (tj. z najniższym prawdopodobieństwem usterki) maszyny jest w zakresie 18-58 Nm momentu obrotowego.

Temperatura powietrza w magazynie dla modeli opartych o strukturę drzewa decyzyjnego jest stała do 301K po czym następuje skokowy wzrost. Podobną relację uchwyciła SVM.

```{r fig.height=8, fig.width=9}
#| layout-ncol: 2
pdp5
pdp6
```

W przypadku temperatury mszyny modele dzielą się na dwie grupy. Drzewo decyzyjne oraz XGBoost nie wykorzystują tej zmiennej w ogóle do predykcji, co odwzorowane również jest w wykresie ważności zmiennych jako wartość zerowa. Natomiast SVM oraz las losowy wychwytują spadek w prawdopodobieństwie wystąpienia usterki wraz ze wzrostem predyktora.

Żaden z trzech poziomów zmiennej kategorycznej type w czterech badanych modelach nie ma większego wpływu na usterkę względem pozostałych poziomów.

Na podstawie przeprowadzonej analizy, spośród wszystkich zbudowanych modeli do wdrożenia wybralibyśmy rozwiązanie oparte na drzewie decyzyjnym.
Wybór ten uzasadniamy wynikami uzyskanymi na zbiorze testowym, niską złożonością obliczeniową algorytmu oraz wynikami analizy wrażliwości
